---
title: "Psicometria aplicada no R - Aula 2 (22 de abril de 2021)"
output:
  html_notebook:
    toc: yes
    toc_float: yes
    number_sections: yes
    theme: united
    highlight: textmate
editor_options: 
  chunk_output_type: inline
---


# Aula 2 - Fidedignidade



## pacotes

```{r}
pacman::p_load(tidyverse, psych, MBESS, knitr)
#MBESS reliability -- omega
```


## Pegar os dados

```{r}
ds_mapfre <- read.csv(url("https://osf.io/e639b/download"))
```


## BAI

```{r}
ds_bai <- ds_mapfre %>% 
  select(starts_with("bai"),-bai_sum, -bai_class)
```


## Fidedignidade

$$Var(Y) = Var(T) + Var(E) \\ \rho_{XX} = \frac{Var(T)}{Var(T)+Var(E)} \\ \rho_{XX} = 1- \frac{Var(E)}{Var(Y)}$$
## Aplicação da fórmula

```{r}
var_e <- ds_bai %>% 
  summarise(across(bai_1:bai_21, ~var(.,na.rm = TRUE))) %>%
  t() %>% 
  as.data.frame() %>% 
  mutate(var_e = sum(V1)) %>%
  select(var_e) %>% 
  slice(1)

var_tot <- ds_bai %>% 
  mutate(sum_tot = rowSums(select(.,bai_1:bai_21), na.rm=T)) %>% 
  mutate(var_tot = var(sum_tot)) %>% 
  select(var_tot) %>% 
  slice(1)

rxx <- 1-(var_e$var_e/var_tot$var_tot)
```


### Alfa de Cronbach  

$$\alpha=\frac{k}{(k-1)} *(  1- \frac{Var(E)}{Var(T)} )$$

```{r}
21/(21-1)*rxx
```


### Alfa de Cronbach (padronizado)

### Correlação não redundante/não cumulativa entre os itens

```{r}
ds_bai_interitem <- ds_bai %>% 
  corrr::correlate() %>% 
  select(-term) %>% 
  colMeans(na.rm = TRUE) %>% 
  as.data.frame() %>% 
  set_names("cor") %>% 
  rownames_to_column("item")
```
### Coeficiente de correlação interitem

```{r}
mean(ds_bai_interitem$cor) %>% round(.,2)
```

```{r}
mean(ds_bai_interitem$cor)*ncol(ds_bai)/(1+(ncol(ds_bai)-1)*mean(ds_bai_interitem$cor))
```

#### Relação entre itens e correlações

```{r}
cronb <- vector("list",50) #create a list
for (i in 1:50) {
  x <- i*0.1/(1+(i-1)*0.1) #compute cronbach alpha for 0.1 correlatiom
  x2 <- i*0.3/(1+(i-1)*0.3) #compute cronbach alpha for 0.3 correlatiom
  x3 <- i*0.5/(1+(i-1)*0.5) #compute cronbach alpha for 0.5 correlatiom
  cronb[[i]] <- c(i, x, x2, x3) #store
  rm(i, x, x2, x3) #remove
}
do.call(rbind,cronb) %>% #colocar num dataframe
  as.data.frame(.) %>% #estipular o df
  rename("itens" = V1,
         "r=0.1" = V2,
         "r=0.3" = V3,
         "r=0.5" = V4) %>% #renomear 
  pivot_longer(-itens, #itens virara o ID
               names_to = "correlacao", #os A v2 vai ser nomes
               values_to = "valor") %>% #os valores vao se chamar valor
  ggplot(aes(x = itens, y = valor, color = correlacao)) +
  geom_point(aes(size=1)) +
  geom_line()+
  geom_hline(yintercept = 0.7, color="black", linetype="dashed") + #insert line
  theme_bw()

```

> Olhar o Alfa sozinho é pouco ou nada informativo
> A quantidade de itens e a correlação interitens devem ser analisadas
> O Alfa funciona bem como um indicator de "in"precisão.



#### Apresentação  

```{r}
alpha(ds_bai)
```

### Alfa com correlação policórica

```{r}
alpha(psych::polychoric(ds_bai)$rho)
```


### Omega


```{r}
ci.reliability(ds_bai,type="omega")
```
```{r}
fa(ds_bai, 1) -> x
x
```

```{r}
j <- cbind(
x$loadings,
x$uniquenesses) %>% as.data.frame()

(sum(j$MR1)^2)/((sum(j$MR1)^2) + sum(j$V2))
```
> Fim da aula 2