---
title: "Psicometria aplicada no R - Aula 1"
output:
  html_notebook:
    toc: yes
    toc_float: yes
    number_sections: yes
    theme: united
    highlight: textmate
editor_options: 
  chunk_output_type: inline
---


```{r global options, include = FALSE}
knitr::opts_chunk$set(echo = TRUE, 
                      warning = FALSE, 
                      messages = FALSE, 
                      include = TRUE,
                      results = "hide")
```


Last update:  `r format(Sys.time(), '%d %B, %Y')`


<div class="alert alert-warning">
**Proposta**   
Estes códigos apresentam a rotina utilizada no curso Psicometria aplicada.
As aulas foram dadas em abril e maio de 2021.
Códigos e rotinas por Luis Anunciação, luisfca@puc-rio.br  
</div>

# Aula 1 - CVC

## pacotes

```{r}
pacman::p_load(tidyverse, knitr)
```


## Pegar os dados

```{r}
ds_cvc <- read.csv(url("https://osf.io/4dg7b/download"))
```


## CVC pertinência

```{r}
cvc_pertinencia <- ds_cvc %>% 
  summarise(across(x_1:x_54, mean)) %>% 
  t() %>% 
  as.data.frame() %>% 
  rownames_to_column("item") %>% 
  mutate(cvc = V1/5) %>% 
  mutate(pei = (1/11)^11) %>% 
  mutate(cvc_a_pertinencia = round(cvc-pei,1))
```

```{r}
cvc_pertinencia %>% 
  kable()
```

O CVC do quesito perin6encia foi de `r round(mean(cvc_pertinencia$cvc_a_pertinencia),2)`

## CVC clareza


```{r}
cvc_clareza <- ds_cvc %>% 
  summarise(across(y_1:y_54, mean)) %>% 
  t() %>% 
  as.data.frame() %>% 
  rownames_to_column("item") %>% 
  mutate(cvc = V1/5) %>% 
  mutate(pei = (1/11)^11) %>% 
  mutate(cvc_a_clareza = round(cvc-pei,1))
```

```{r}
cvc_clareza %>% 
  kable()
```

O CVC do quesito clareza foi de `r round(mean(cvc_clareza$cvc_a_clareza),2)`


## Unir ambos os CVCs

```{r}
ds_cvc_pertinencia_clareza <- bind_cols(cvc_pertinencia,
                                        cvc_clareza) %>% 
  select(item...1, starts_with("cvc_a_"))

```

## Apresentar

```{r}
ds_cvc_pertinencia_clareza %>% 
  kable()
```

O CVC geral foi de `r round(1/2*(mean(ds_cvc_pertinencia_clareza$cvc_a_pertinencia)+mean(ds_cvc_pertinencia_clareza$cvc_a_clareza)),1)`.

## Sugestões

É possível propor algumas sugestões, como deixar apenas os itens em que ambos os CVCs são superiores a 0.7

```{r}
ds_cvc_pertinencia_clareza %>% 
  filter(cvc_a_pertinencia >= 0.7 & cvc_a_clareza >= 0.7 ) %>% 
  kable()
```
Nesta sugestão, ficam `r ds_cvc_pertinencia_clareza %>% filter(cvc_a_pertinencia >= 0.7 & cvc_a_clareza >= 0.7 ) %>% nrow()` itens.

> Fim da aula 1


